臺灣宜蘭地方法院行政訴訟裁定
111年度監簡字第14號
原      告  張啓光    現於法務部○○○○○○○
上列原告因監獄行刑法事件，提起行政訴訟，本院裁定如下：
    主    文
原告應於本裁定送達後七日內，補正下列事項，逾期未補正或補
正不完全，即駁回其訴：
一、補繳第一審裁判費新臺幣壹仟元。
二、補正被告機關名稱（含其代表人姓名、機關地址）及本件起
    訴之聲明及事實上及法律上之陳述，並補正起訴狀及繕本。
三、提出原處分書及申訴決定書。
    理    由
一、按適用簡易訴訟程序之事件，徵收裁判費新臺幣（下同）2,
    000元，行政訴訟法第98條第2項後段定有明文。又按監獄行
    刑法第114條第1項規定：「依第111條規定提起之訴訟，為
    簡易訴訟程序事件，除本法或其他法律另有規定外，適用行
    政訴訟法簡易訴訟程序之規定，其裁判費用減徵二分之一」
    。經查，原告主張依監獄行刑法第111條第2項規定向本院提
    起行政訴訟，未據繳納裁判費，其起訴顯不合程式，爰依上
    開規定，限原告於本裁定送達後7日內，補繳第一審裁判費1
    ,000元，逾期未補正，即駁回其訴。
二、次按「起訴，應以訴狀表明下列各款事項，提出於行政法院
    為之：一、當事人。二、起訴之聲明。三、訴訟標的及其原
    因事實。訴狀內宜記載適用程序上有關事項、證據方法及其
    他準備言詞辯論之事項；其經訴願程序者，並附具決定書」
    ，行政訴訟法第105條定有明文，上揭規定依同法第236條規
    定於簡易訴訟程序亦有適用。又按「當事人書狀，除別有規
    定外，應記載下列各款事項：一、當事人姓名及住所或居所
    ；當事人為法人、機關或其他團體者，其名稱及所在地、事
    務所或營業所。二、有法定代理人、代表人或管理人者，其
    姓名及住所或居所。四、應為之聲明。五、事實上及法律上
    之陳述」，行政訴訟法第57條第1項第1、2、4、5款亦有明
    定。經查，依原告提出之「行政訴訟狀」所載內容以觀，原
    告係依監獄行刑法提起申訴而不服其決定（111年申字第8號
    ），提起本件行政訴訟。惟原告之起訴狀並未記載本件被告
    機關名稱（含其代表人姓名、機關地址），亦未記載本件起
    訴之聲明，復未為任何事實上及法律上之陳述，亦未記載申
    訴決定作成之機關，並未提出原處分書。原告之起訴顯不符
    合上揭法律規定，起訴不合程式。從而，原告應依限補正起
    訴狀，將起訴狀當事人欄內「訴訟人」更正為「原告」、補
    正被告機關名稱（含其代表人姓名、機關地址）、表明起訴
    之聲明、事實上及法律上之陳述，依限提出記載上開事項完
    整之起訴狀及繕本，並檢附原處分書及申訴決定書（111年
    申字第8號）到院。
三、依行政訴訟法第236條、第107條第1項但書規定，裁定如主
    文。
中　　華　　民　　國　　111 　年　　5 　　月　　6 　　日
                  行政法庭  法　官　謝佩玲
以上正本係照原本作成。
本裁定不得抗告。
中　　華　　民　　國　　111 　年　　5 　　月　　9 　　日
                            書記官　黃家麟